台灣高等法院台中分院刑事判決　　　　　　　九十一年度重上更(二)字第一○七號
　　上　訴　人
　　即　被　告　亥○○
右上訴人因竊盜案件，不服臺灣台中地方法院八十八年度訴緝字第三七九號中華民國
八十八年十月五日第一審判決（起訴案號：八十三年度偵字第一二九六八號、一二九
七一號、一二九七八號、一四二七一號、一六二八八號、一六七一０號、一七二七九
號、一九四一一號、一六二三０號），暨台灣彰化地方法院檢察署檢察官移送併案審
理（八十八年度偵緝字第三八三號、八十八年度訴緝字第五一四號），提起上訴，判
決後，經最高法院第二次發回更審，本院判決如左：
    主      文
原判決撤銷。
亥○○連續結夥三人以上攜帶兇器毀越門扇竊盜，累犯，處有期徒刑貳年拾月，應於
刑之執行前，令入勞動場所強制工作年，如附表四所示之物均沒收。
    事      實
一、亥○○曾有殺人未遂及竊盜等前科，為有犯罪習慣之人，其最近一次係於民國七
    十四至七十五年間犯竊盜罪，經臺灣臺中地方法院於八十年十月二十八日判處有
    期徒刑六年，減為有期徒刑三年，再減為有期徒刑一年六月確定，於八十二年九
    月十五日假釋期滿執行完畢，猶不知悔改，竟意圖為自己不法之所有，基於概括
    犯意，與癸○○、林金章、于治國、辛○○等人以三人或四人或五人為一組之組
    合，共同於附表一所示之時間、地點，連續持如附表四所示客觀上足以對人之生
    命、身體構成威脅、可供兇器使用之一字型大起子、鐵撬、鉗子、鎯頭等為工具
    ，結夥毀壞及踰越如附表一所示行竊地點夜間未有人居住之公司行號辦公室之門
    扇後，侵入無人之該等處所，以附表一之方式，竊取如附表一所示之財物，得手
    後逃逸，嗣經警循線查獲，並扣得癸○○所有供其與亥○○、林金章、于治國、
    辛○○共同犯罪所用如附表四所示之工具。
二、案經台中縣警察局烏日分局、台中縣警察局東勢分局、屏東縣警察局東港分局、
    南投縣警察局竹山分局、彰化縣警察局北斗分局報請偵辦及台北縣警察局瑞芳分
    局報請台灣台北地方法院檢察署呈請台灣高等法院檢察署核定移轉台灣台中地方
    法院檢察署檢察官偵查起訴及台灣彰化地方法院檢察署移送併案審理。
    理      由
一、被告亥○○經傳未到庭，據其在前審否認有何竊盜犯行，辯稱：未曾於附表一所
    示之時間及地點行竊財物云云，經查：
  (一)關於附表一編號１至４部分：除據被害人酉○○、巳○○、丙○○○、辰○○等
    四人分別於警訊時指訴明確外，共犯癸○○於八十四年四月廿一日另案審理時（
    八十三年訴字第四○一五號卷一五八頁），亦供承確有此部分之犯行，另共犯林
    金章於八十八年五月七日在本院另案審理時（上更(一)第二○七號卷第二宗第四十
    五頁），對附表一編號１、３、４犯行，及共犯于治國同日審理時對編號４部分
    之犯行，均自白在卷。
  (二)關於附表一編號５、６部分
    (1)此部分業據被害人壬○○、戊○○分別於警訊指訴在卷。共犯癸○○、林金章
      及于治國於本院八十七年度重上更(三)字第八號案件審理中亦供陳有附表一編號
      ５之犯行明確。
    (2)共犯癸○○於八十三年七月卅日警訊時（中檢八三偵一二九七一號卷第十九到
      廿三頁）供稱：夥同林金章、亥○○為附表一編號６部分犯行，且於同日檢察
      官偵查時坦承上情且未為遭受刑求之陳述。
    (3)共犯癸○○、林金章於八十四年十一月八日本院另案上訴審訊問（八四上訴二
  九三一卷I第一二七、一二八頁）時均承認確有附表一編號６犯行。
    (4)共犯于治國於八十五年十月十四日本院另案前審訊問時（上更一第二０七號卷
      I第卅七、卅八頁）自白確為附表一編號６犯行。
    (5)共犯癸○○、林金章、于治國於八十七年六月十一月本院另案前審訊問時（上
      更三第八號卷第四八頁）就附表一編號６部分仍為相同之供述。
  (三)關於附表一編號７部分
    (1)此部分所示被害人丁○○被竊事實，業據丁○○於警訊時指訴明確。
    (2)共犯癸○○、于治國於八十三年八月二日警訊時（中檢八三偵一二九六八號卷
      第七一、七七、七九頁）一致供稱確有與被告共同為本件犯行，且於同日檢察
      官偵查時，坦認上情且均未為刑求或其他違法取供之陳述（同卷第八五頁）。
  (四)關於附表一編號８、９部分
　　(1)附表一編號８、９部分所示被害人申○○、未○○○等被竊事實，業據該二人
      分別於警訊時指訴明確。
    (2)共犯癸○○於八十三年七月卅日警訊時（中檢八三偵一二九七一號卷第十九到
      廿三頁）承認夥同林金章、亥○○為附表一編號８所示犯行，且於同日檢察官
      訊問時坦認上情且未為刑求或其他違法取供之陳述（同卷第卅八頁）。                                          │
    (3)共犯林金章八十三年八月三日警訊時（中檢八三偵一二九六八號卷第九五頁）
      供承夥同癸○○、亥○○等人為本件犯行。
    (4)共犯癸○○八十三年八月三日警訊時（同卷第一００、一０一頁）坦承有從事
      附表一編號９所示犯行。
  (五)附表一編號１０、１１部分
    (1)此部分所示被害人天○○、己○○被竊事實，業據該二人分別於警訊時指訴明
      確。
    (2)共犯林金章於八十三年八月四日警訊時（中檢八三偵一二九六八號卷第一二四
      頁）承認夥同癸○○、亥○○為本件犯行。
    (3)共犯癸○○八十三年八月四日警訊時（同卷第一二九、一三０頁）亦坦承夥同
      林金章、亥○○為本件犯行，且於同日檢察官訊問時（同卷第一三七頁）該二
      人皆未為刑求之主張。
  (六)附表一編號１２至編號１４部分
    (1)此部分所示被害人寅○○、庚○○、午○○被竊事實，業據該三人分別於警訊
      時指訴明確。
    (2)共犯癸○○於八十三年七月卅日警訊時（中檢八三偵一二九七一號卷第十九到
      廿三頁）坦承夥同林金章、亥○○認為附表一編號１３犯行，且於同日訊問時
      自白上情且未為刑求之主張。
    (3)共犯癸○○於八十二年八月十日警方借提訊問，返還看守所時發現前胸有多處
      紅腫瘀血，並經還所後由所方作成談話筆錄指稱遭警刑求，致該次警訊筆錄不
      具證據能力（詳見後述），然癸○○於當日檢察官訊問時，仍坦承確有為本件
      犯行，此部分之自白既無不法取供情事，仍得為不利被告認定之依據。
  (七)附表一編號１５、１６部分
    (1)附表一此部分所示被害人戌○○、子○○被竊事實，業據該二人分別於警訊時
      指訴明確。
    (2)共犯癸○○於八十三年八月十五日警訊時（偵一二九七一號卷第七八、七九頁
      ）承認，分別夥同于治國、亥○○、辛○○等人為本件犯行。
    (3)共犯于治國於八十三年八月十五日警訊時亦供承夥同被告等人為本件犯行（同
      卷第八一、八二頁）。且於同日檢察官訊問時（同卷第八八頁）于治國稱警訊
      實在，且均稱警方無不法行為等語。
  (八)附表一編號１７部分
    (1)附表一此部分所示被害人汪欽宏被竊事實，業據汪欽宏於警訊時指訴明確。
    (2)共犯林金章於八十五年十月十四日本院另案前審訊問時（上更一第二０七號卷
      I第卅七、卅八頁）供承此部分犯行。
    (3)共犯癸○○於八十五年十月十四日本院另案前審訊問時（上更一第二０七號卷
      I第卅七、卅八頁）供承此部分犯行。
  (九)本院前審傳訊當時為共犯製作筆錄之警員分別到庭：證人即警員楊宏麟證稱：「
    （同案被告癸○○於八十三年八月四日及八月十二日，于治國於八十三月八月二
    日等警訊筆錄，是否是你製作？他們所供述是否出於自由意志所述？）是的，是
    癸○○、于治國供稱亥○○有共同參與竊盜，是出於自由意志下所供，沒有刑求
    。」、「（當時訊問癸○○時，他們是否承認有組竊盜集團？）是的，有時幾個
    人搭配一組去偷竊，我當時根據癸○○、于治國他們所述製作警訊筆錄」（見本
    院上訴卷第一一七頁）；證人即警員莊木柱證稱：「（同案被告癸○○在八十三
    年八月二日、林金章在八十三年八月十六日、于治國在八十三年八月一日之警訊
    筆錄是你製作，是否出於自由意志下所供述？）是出於自由意志下製作的筆錄，
    沒有刑求，他們有說是與亥○○共同竊盜，有時候幾個人搭配一組共同竊盜，人
    員還不一定，偷了很多件，亥○○是共犯，是他們自己講出來的」（見本院上訴
    卷第一三二頁）；證人即警員謝坤鎮證稱：「（八十三年八月十六日當時訊問筆
    癸○○之警訊筆錄及林金章八十三年八月十日及八月十二日，于治國八十三年八
    月十五日之筆錄，是否有刑求？）沒有刑求，都是出於自由意志下所供述，他們
    並供述亥○○有共同參與，是幾個人一起去偷」（見本院上訴卷第一三三頁），
    及證人廖劭晃證稱：「（八十三年八月一日及八月三日等之林金章警訊筆錄，是
    否是你製作？是否有刑求？）都是出於自由意志下所供述，沒有刑求，是他自己
    供述亥○○有共同參與竊盜」等語（見本院上訴卷第一三二頁），證人即警員張
    金煌證稱：「（林金章在警訊中供稱他與癸○○、亥○○及于治國共同行竊，所
    供是否出於自由意志所供？）是他自由意志所供出，當時我們借提查證，當時他
    們嫌犯帶我們到被害人被竊的地點，與被告人失竊、贓物都吻合，他們該竊盜集
    團行竊時，大概都是三至五人一組去偷，且被告亥○○有參與他們行竊，是嫌犯
    供出的。」等語（見本院上訴卷第四十九頁）。
  (十)又如附表四所示之一字型大起子、鐵撬、鉗子、鎯頭等工具，客觀上均足以對人
    之生命、身體構成威脅，自屬刑法第三百二十一條第一項第三款之兇器，是本件
    事證已臻明確，被告所辯，顯係卸責之詞，不足採信，其犯行堪以認定。
二、核被告亥○○所為，係犯刑法第三百二十一條第一項第二款、第三款、第四款之
    加重竊盜罪。公訴人於起訴事實內固未敘及被告行竊時曾毀壞及踰越門扇，然此
    與起訴部分為實質上一罪關係，本院自應一併審理裁判。被告與癸○○、林金章
    辛○○及于治國就上開犯行（如附表一共同行為人欄所載之行為人），具有犯意
    聯絡及行為分擔，均係共同正犯。其所為如附表一所示竊盜犯行（除附表一編號
    ６、、、、未得財物係未遂外，其餘均為既遂）均時間緊接，所犯構成
    要件相同，顯係基於概括犯意反覆為之，為連續犯，應以加重竊盜既遂之一罪論
    ，並加重其刑。又被告於民國七十四至七十五年間因犯竊盜罪，經臺灣臺中地方
    法院於八十年十月二十八日判處有期徒刑六年，減為有期徒刑三年，再減為有期
    徒刑一年六月確定，於八十二年九月十五日假釋期滿執行完畢，有本院被告全國
    前案紀錄表在卷可憑，其於五年內再犯本件有期徒刑以上之罪，係屬累犯，應依
    法遞加重其刑。原審認上訴人罪證明確，予以論罪科刑，固非無見，惟原審未詳
    查：I被告有罪與無罪或免訴部分與本院之認定不相一致；II又本院判決附表一
    編號十五即起訴書編號一００之犯罪事實，業據共同被告癸○○、于治國坦承不
    諱，原審未予以認定，亦有未合；III原審判決附表一編號八（起訴書編號一二六
    ）部份，經共同被告癸○○等均供稱並未著手行竊即被發覺逃逸云云，並不成立
    竊盜罪，原審遽以認定被告有前揭罪行，亦有未洽。被告上訴意旨否認犯罪，雖
    無可取，惟原判決既有可議，即無可維持，自應由本院加以撤銷改判，爰審酌被
    告曾有竊盜、殺人未遂前科（見前述台灣台中地方法院檢察署刑案資料查註紀錄
    表）、素行非佳、此次再犯竊盜罪顯未具悔意、犯罪之動機、目的、手段、竊盜
    之次數、正值壯年之際竟不思以正當方法謀生而連續行竊、危害社會治安至鉅及
    犯後逃亡多時等一切情狀，量處如主文第二項所示之刑。查被告曾有二次殺人未
    遂及二次竊盜犯罪前科（除前揭構成累犯部分外，被告另因犯竊盜罪，經法院判
    處有期徒刑一年十月確定，嗣因符合中華民國七十七年罪犯減刑條例及中華民國
    八十年罪犯減刑條例所定減刑要件，而先減為有期徒刑十一月，再減為有期徒刑
    五月十五日，又曾犯二次殺人未遂罪，先經臺灣臺中地方法院於六十年間判處有
    期徒刑三年，嗣因符合中華民國六十四年罪犯減刑條例而減為有期徒刑一年六月
    確定，復經臺灣臺中地方法院於六十六年間判處有期徒刑六年，嗣經本院及最高
    法院駁回上訴確定，見本院被告全國前案紀錄表），此次猶連續竊盜，足見其有
    犯罪之習慣，應依竊盜犯贓物犯保安處分條例第三條第一項第一款之規定，宣告
    其應於刑之執行前令入勞動場所強制工作三年，以示懲儆。又扣案如附表四所示
    之工具為共同被告癸○○所有供其與被告、林金章、辛○○及于治國犯竊盜罪所
    用之物，業據癸○○供明在卷，爰依刑法第三十八條第一項第二款規定諭知沒收
    。
三、公訴意旨另以被告尚涉犯如附表二（即起訴書附表一）編號一至十一、十三至二
    十六所示之竊盜犯行，然按案件曾經判決確定者，應諭知免訴之判決，刑事訴訟
    法第三百零二條第一款定有明文。又訴訟上所謂一事不再理之原則，關於實質上
    一罪或裁判上一罪，亦均有其適用，最高法院六十年台非字第七七號著有判例。
    查被告被訴自七十四年十月十日起至七十五年八月二十七日止連續結夥三人以上
    攜帶兇器毀越門扇、牆垣及其他安全設備，於夜間侵入有人居住之建築物竊盜，
    業經臺灣臺中地方法院於八十年十月二十八日判處有期徒刑六年，減為有期徒刑
    三年，再減為有期徒刑一年六月，並於八十一年十二月五日確定，此業經原審調
    閱台灣台中地方法院檢察署八十一年度執減字第○一三三號卷宗查明屬實，復有
    台中地方法院七十九年度訴緝字第五○八號刑事判決正本一件在卷可憑。前揭確
    定判決雖未論及被告被訴如起訴書附表編號一至十一、十三至二十六所示之竊盜
    犯行，然此部分與被告經該確定判決論罪科刑部分之行為，時間緊接，犯罪構成
    要件相同，顯係基於概括之犯意為之，屬連續犯，應為前揭確定判決之既判力所
    及，揆諸前揭說明，原應諭知免訴之判決，然公訴人認此部分與被告前述論罪部
    分之犯行有連續犯之裁判上一罪關係，爰不另為免訴之諭知。
四、公訴意旨復以：
（一）被告尚有如附表二（即起訴書附表一）編號二十七、二十八、三十六、三十七
      、三十九、四十二至四十五、四十八、四十九、五十四至五十六、五十八、六
      十一至六十二、六十七、六十八、七十、七十一、七十三至七十五所示。之竊
      盜犯行。然被告堅決否認有此部分犯行，辯稱：伊自八十一年四月二日起至八
      十二年八月十四日止因竊盜案件在台灣台中監獄執行，不可能外出犯案等語。
      經查，被告於七十九年九月十四日至八十年一月一日在台灣台中監獄執行，於
      八十年一月一日減刑，期滿由台灣桃園地方法院接押，復於八十一年四月二日
      入台灣台中監獄執行，至八十二年八月十四日假釋出監，有台灣彰化地方法院
      檢察署檢察官八十三年度偵字第七九三九號不起訴處分書附卷及台灣台中監獄
      八十四年十二月十五日中監順聰字第二一六號簡便行文表附本院八十七年度重
      上更（三）字第八號刑事案卷足憑，而附表二（即起訴書附表一）所列被告前
      揭各次犯行，其犯罪時間係自八十年二月間至八十二年八月十四日，斯時被告
      係在監執行或因案羈押中，自無可能為各該次竊行。
（二）公訴意旨復以被告有如附表二（即起訴書附表一）編號二十九、七十八、九十
      八、一○二、一○七、一○六、一二一所示之竊盜犯行，惟訊之被告亦堅決否
      認曾為此二次竊行，辯稱：伊自八十三年三月底出國，至四月四日始返台，不
      可能為該二次竊盜犯行等語。經查，被告入出境紀錄為：八十一年二月廿五
      日出境、八十一年三月七日入境八十二年九月十五日出境、八十二年十月一
      日入境八十三年三月三十日出境至香港，至同年四月四日入境，此有內政部
      警政署入出境管理局中華民國八十八年七月十五日（八八）境信昌字第４５０
      １３號函在卷可憑（訴緝三七九號卷七十四頁），而其被訴前述七次竊盜犯行
      之犯罪時間，斯時被告尚在國外或甫入境，應無為該七次竊行之可能。
（三）公訴意旨又以被告另涉犯附表二（即起訴書附表一）編號七十七、八十至八十
      一、八十四、八十七、九十一、九十二、九十三、九十四、九十五、、九十九
      、一○八至一○九、一一四、一一九、一二四至一二五、一三四至一三六、一
      三八、一四一所示各次竊盜犯行，且以共同被告癸○○、于治國、林金章於警
      訊時之自白為其論據。然按共同被告所為不利於己之陳述，固有證明其他共犯
      犯罪之效力，但其陳述有無疑竇，及能否採信，法院於職權範圍內，仍應予以
      相當之調查（最高法院三十八年穗特覆字第二九號判例意旨參照）。經查，共
      同被告于治國於八十三年七月二十八日借訊後還押台灣台中看守所時，額頭有
      裂傷約四公分，八十三年八月二十七日再次借訊還押時，亦有左手肘腫痛情形
      ，而共同被告癸○○於八十三年八月一日借提還所因他故雙腋下、雙膝蓋後方
      及雙手腕處有傷痕，八十三年八月十日借提還所亦因他故有前胸多處紅腫瘀血
      ，並經還所後由所方作成談話筆錄，經共同被告癸○○表示借提時遭刑求，有
      台灣台中看守所八十四年十二月六日中所榮戒字第四六一五號函檢具之內外
      傷記錄及談話筆錄影本各一份附本院八十七年度重上更（三）字第八號刑事案
      卷可佐，而共同被告林金章於八十三年八月二日借提入所亦因他故受有前胸及
      後背多處瘀傷，八十三年八月五日入所時亦因他故有右下巴腫、胸前腹部瘀傷
      ，有台灣台中看守所八十四年十二月六日中所榮戒字第四六一六號函檢具之
      內外傷記錄表影本附本院八十七年度重上更（三）字第八號刑事案卷可查，足
      認共同被告癸○○、林金章、于治國前述日期之警訊筆錄係遭警刑求所致，是
      其等此部分於警訊中之供述是否可信自有可疑，另共同被告林金章於八十年七
      月五日至八十二年五月二十五日在台灣泰源技能訓練所執行，有該所八十四年
      十一月二十日泰總籍字第一六四四號函附本院八十七年度重上更（三）字第八
      號案卷內可憑，故附表二（即起訴書附表一）所示編號一四一所示犯罪時共同
      被告林金章在監執行，益見共同被告林金章於警訊中所供確有與事實不符情形
      。而被害人之證述固可為被害人確有失竊之證明，然究不能證明行竊之人為何
      人，此外復查無其他積極證據，足證被告確曾參與附表二（即起訴書附表一）
      所指上述各次竊行，當不得僅憑共同被告等於警訊中所為非出於自由意志之供
      述，遽認被告有此部分犯行。又起訴書附表一編號108 所示之竊盜犯行，據台
      中縣警察局烏日分局八十三年八月五日癸○○第七次警訊筆錄（見烏警刑字第
      一三四五七號卷），註編號108 之行竊時間，係八十三年四月廿二日、並非八
      十三年四月二日，起訴書應係筆誤，併予敘明。
（四）附表二中編號一二六部份，被告癸○○稱該次伊夥同林金章、亥○○等人持鐵
      撬、螺絲起子破壞和總家具公司鐵窗及門窗，利用夜間入內行竊，但被該公司
      守衛發現後即逃跑，所以未得手任何財物；被告林金章稱該案係伊與癸○○、
      亥○○等人，由癸○○攜帶大型一字起子工具，欲進入該公司破壞鐵窗及門窗
      時，被守衛發現，伊等便立即逃跑沒有行竊得逞。被告陳劍文稱伊只負責在外
      看管作案車輛，未侵入住宅行竊，該次未竊得任何物品云云，又被害人丑○○
      亦指稱：該次竊嫌在破壞公司鐵窗及門窗時，被公司守衛發覺即逃跑，所以沒
      有財物受損等語，有本院八十八年度重上更(四)第一號判決書附卷可稽，故此部
      分尚未著手行竊，並不成立犯罪。
綜上，被告被訴前揭（一）至（四）部分所示各次竊盜犯行均屬不能證明，原應諭知
無罪，惟公訴人認此部分與被告前開論罪科刑部分有連續犯之裁判上一罪關係，爰不
另為無罪之諭知。
五、台灣彰化地方法院檢察署八十八年度偵緝字第三八三號、偵緝字第五一四號移送
    併案意旨略以：被告意圖為自己不法之所有，於附表三所示時地，與癸○○、林
    金章二人結夥竊取如附表三所示之財物，且認被告如附表三所示犯行與前述經論
    罪科刑部分均有裁判上一罪關係。訊之被告堅決否認曾為如附表三所示各次竊盜
    犯行，經查，被告於八十一年四月二日入台灣台中監獄執行，至八十二年八月十
    四日假釋出監，業如前述，是其於附表三編號一所示時間尚在監執行，自無為該
    次竊行之可能。至共同被告癸○○雖於偵查中供稱與被告於附表三編號二所示時
    地行竊，惟於原審訊問時否認曾與被告共同行竊，另共同被告林金章否認與被告
    及癸○○共犯此次竊行，又附表三編號二所示被害人甲○○於警訊時陳稱對於其
    所有財物失竊時間究係八十二年八月或九月間已不復記憶，則該等財物非無可能
    於被告前述在監執行期間失竊，是本件除共同被告癸○○於偵查中所為不利於被
    告之供述外，並無其他證據足證被告曾為附表三編號二所示竊行，而前揭對被告
    不利之供述復經癸○○於本院審理時所推翻，從而自不得僅以癸○○於偵查中有
    瑕疵之供詞，遽認被告有此次竊盜犯行。另共同被告林金章、癸○○於偵查中均
    否認曾於附表三編號三所示時地行竊，且查無其他證據可認被告曾有該次竊行，
    故附表三所示各次犯行均屬不能證明，自難認與被告前揭論罪科刑部分有何裁判
    上一罪關係，應退由檢察官另行處理。
六、被告經合法傳喚，無正當理由不到庭，應不待其陳述，逕行判決。
七、據上論結，應依刑事訴訟法第三百六十九條第一項前段、第三百六十四條、第二
    百九十九條第一項前段、第三百七十一條、、刑法第二十八條、第五十六條、第
    三百二十一條第一項第二款、第三款、第四款、第四十七條、第三十八條第一項
    第二款、竊盜犯贓物犯保安處分條例第三條第一項第一款、第四條、第五條第一
    項前段，判決如主文。
本案經檢察官卯○○到庭執行職務。
中      華      民      國      九十一  年      九      月      十一    日
                                臺灣高等法院臺中分院刑事第一庭
              審判長法  官  羅  禮  政
                                            法  官  蔡  聰  明
                                            法  官  陳  欣  安
右正本證明與原本無異。
如不服本判決應於收受送達後十日內向本院提出上訴書狀，其未敘述上訴之理由者並
得於提起上訴後十日內向本院補提理由書（均須按他造當事人之人數附繕本）。
                                            書記官  紀  美  鈺
中      華      民      國      九十一  年      九      月      十三    日
附錄：
刑法第三百二十一條第一項第二款、第三款、第四款
犯竊盜罪而有左列情形之一者，處六月以上五年以下有期徒刑：
二、毀越門扇、牆垣或其他安全設備而犯之者。
三、攜帶兇器而犯之者。
四、結夥三人以上而犯之者。
                                                                       Ａ
~ivt34x8l8q2g2;
附表一
┌──┬───┬───┬─────┬────┬────┬───┬────┐
│編號│時  間│被害人│行竊地點  │行竊方法│所得財物│共同行│起訴書附│
│    │      │      │          │        │        │為人  │表一編號│
├──┼───┼───┼─────┼────┼────┼───┼────┤
│  １│810215│酉○○│新竹市牛埔│撬開公司│19萬餘元│癸○○│  32    │
│    │凌晨  │      │南路219號 │辦公室門│        │亥○○│        │
│    │      │      │（聯華氣體│窗侵入後│        │辛○○│        │
│    │      │      │公司）    │打開保險│        │林金章│        │
│    │      │      │          │櫃竊取財│        │      │        │
│    │      │      │          │物      │        │      │        │
│    │      │      │          │        │        │      │        │
├──┼───┼───┼─────┼────┼────┼───┼────┤
│  ２│810215│巳○○│新竹市牛埔│撬開辦公│9430元  │癸○○│  33    │
│    │凌晨  │      │南路221號 │室門窗入│        │亥○○│        │
│    │      │      │（華淵電機│內搜刮抽│        │辛○○│        │
│    │      │      │公司）    │屜財物  │        │      │        │
│    │      │      │          │        │        │      │        │
│    │      │      │          │        │        │      │        │
│    │      │      │          │        │        │      │        │
├──┼───┼───┼─────┼────┼────┼───┼────┤
│  ３│810316│沈福春│台中縣豐原│破壞門窗│勞力士金│癸○○│  34    │
│    │凌晨  │來    │市○○路35│進入一樓│錶、奧未│亥○○│        │
│    │      │      │4巷97弄1號│撬開保險│加金錶、│林金章│        │
│    │      │      │（新本梭管│櫃並至二│都彭打火│      │        │
│    │      │      │企業公司）│樓行竊  │機各乙只│      │        │
│    │      │      │          │        │、金飾一│      │        │
│    │      │      │          │        │兩（損失│      │        │
│    │      │      │          │        │總額38  │      │        │
│    │      │      │          │        │2000元）│      │        │
├──┼───┼───┼─────┼────┼────┼───┼────┤
│  ４│8103月│辰○○│台北縣淡水│翻牆後持│15000元 │癸○○│  35    │
│    │中旬凌│      │鎮下圭柒山│起子鐵鉗│、勞力士│亥○○│        │
│    │晨    │      │20-6號（利│破壞門窗│金錶、鑽│辛○○│        │
│    │      │      │多精密工業│進入行竊│戒、玉飾│于治國│        │
│    │      │      │公司）    │        │等共90萬│林金章│        │
│    │      │      │          │        │餘元    │      │        │
├──┼───┼───┼─────┼────┼────┼───┼────┤
│  ５│830501│壬○○│台中縣豐原│戴手套持│勞力士金│癸○○│  111   │
│    │凌晨1 │      │市○○路一│撬棒及螺│錶、鑽戒│林金章│        │
│    │時    │      │段414號（ │絲起子等│、鑽石耳│于治國│        │
│    │      │      │日銪企業公│工具打開│環、金幣│亥○○│        │
│    │      │      │司）      │門窗侵入│、龍銀古│      │        │
│    │      │      │          │        │幣等及現│      │        │
│    │      │      │  │        │金10萬，│      │        │
│    │      │      │          │        │總共損失│      │        │
│    │      │      │          │        │約100萬 │      │        │
├──┼───┼───┼─────┼────┼────┼───┼────┤
│  ６│830716│戊○○│台中縣豐原│持車上作│無      │癸○○│  133   │
│    │凌晨  │      │市○○路二│案用鐵撬│        │林金章│        │
│    │      │      │段30號（瑞│等工具破│        │亥○○│        │
│    │      │      │昌化學股份│壞門窗進│        │于治國│        │
│    │      │      │有限公司）│入      │        │      │        │
├──┼───┼───┼─────┼────┼────┼───┼────┤
│  ７│830406│丁○○│台中縣大肚│先破壞公│500元   │癸○○│  123   │
│    │凌晨  │      │鄉蔗廓村中│司鐵門進│        │亥○○│        │
│    │      │      │沙路163號 │入公司打│        │于治國│        │
│    │      │      │（傳國實業│開保險櫃│        │林金章│    │
│    │      │      │公司）    │搜辦公桌│        │      │        │
│    │      │      │          │        │        │      │        │
├──┼───┼───┼─────┼────┼────┼───┼────┤
│  ８│830127│申○○│南投市南崗│持鐵撬等│78032元 │癸○○│  88    │
│    │凌晨  │      │三路21號（│工具破壞│及女用手│亥○○│        │
│    │      │      │南崗消費合│門窗侵入│錶等    │林金章│        │
│    │      │      │作社）    │        │        │      │        │
├──┼───┼───┼─────┼────┼────┼───┼────┤
│  ９│830322│黃盧珠│台中市文心│攜鐵撬從│20多萬元│癸○○│  103   │
│    │凌晨2 │玉    │路三段115 │五金行後│        │亥○○│        │
│    │時    │      │號（新亞五│攀爬石棉│        │林金章│        │
│    │      │      │金行）    │瓦上二樓│        │      │        │
│    │      │      │          │侵入    │        │      │        │
│    │      │      │      │        │        │      │        │
├──┼───┼───┼─────┼────┼────┼───┼────┤
│１０│83某月│天○○│苗栗縣苑裡│持螺絲起│5000元  │癸○○│  83    │
│    │5日凌 │      │鎮房裡69-1│子、鐵撬│        │亥○○│        │
│    │晨    │      │號（興亞水│破壞公司│        │林金章│        │
│    │      │      │泥公司）  │右大門侵│        │      │        │
│    │      │      │          │入      │        │      │        │
├──┼───┼───┼─────┼────┼────┼───┼────┤
│１１│8303月│己○○│台中縣潭子│持螺絲起│無（未發│癸○○│  97    │
│    │中旬凌│      │鄉○○路一│子等撬開│現值錢物│亥○○│        │
│    │晨    │      │段96號（金│公司後門│品）    │林金章│        │
│    │      │      │原精密工業│進入    │        │      │        │
│    │      │      │公司）    │        │        │      │        │
├──┼───┼───┼─────┼────┼────┼───┼────┤
│１２│8302月│寅○○│苗栗縣銅鑼│分持扳手│保險櫃撬│癸○○│  90    │
│    │間凌晨│      │鄉銅鑼村自│起子等翻│到一半時│亥○○│        │
│    │      │      │詳路18號（│越圍牆侵│被警衛發│林金章│        │
│    │      │      │翠城陶瓷公│入      │現致未得│      │        │
│    │      │      │司）      │        │手      │      │        │
├──┼───┼───┼─────┼────┼────┼───┼────┤
│１３│8304月│庚○○│苗栗市新英│持螺絲起│無      │癸○○│  110   │
│    │下旬凌│      │里新騰11-1│子等破壞│        │亥○○│        │
│    │晨    │      │號（苗栗氣│大門進入│        │林金章│        │
│    │      │      │體公司）  │打開保險│        │      │        │
│    │      │      │          │櫃      │        │      │        │
│    │      │      │          │        │        │      │        │
├──┼───┼───┼─────┼────┼────┼───┼────┤
│１４│830427│午○○│苗栗縣西湖│用鐵撬撬│無      │癸○○│  128   │
│    │凌晨  │      │鄉二湖村坪│開辦公室│        │亥○○│        │
│    │      │      │頂6-1號（ │側面鐵門│        │林金章│        │
│    │      │      │竣昇瀝青公│進入    │        │      │        │
│    │      │      │司）      │        │        │      │        │
├──┼───┼───┼─────┼────┼────┼───┼────┤
│１５│8303月│戌○○│台南縣候璧│以起子撬│回數票15│癸○○│  100   │
│    │中旬凌│      │鄉候璧村42│開公司門│本、無線│亥○○│        │
│    │晨    │      │-17號（欣 │窗進入  │電對講機│于治國│        │
│    │      │      │侑公司）  │        │2台，共 │辛○○│        │
│    │      │      │          │        │計12萬  │      │        │
├──┼───┼───┼─────┼────┼────┼───┼────┤
│    │      │      │          │翻牆進入│        │      │        │
│１６│8303月│子○○│台南縣官田│後以起子│3000元  │癸○○│  101   │
│    │中旬凌│      │鄉南廓村12│撬開辦公│        │于治國│        │
│    │晨    │      │3號（威致 │桌抽屜  │        │亥○○│        │
│    │      │      │鋼鐵公司）│        │        │辛○○│        │
│    │      │      │          │        │        │      │        │
├──┼───┼───┼─────┼────┼────┼───┼────┤
│１７│830720│乙○○│桃園縣中壢│翻牆進入│無      │癸○○│  137   │
│    │凌晨  │      │工業區松柏│後持起子│        │林金章│        │
│    │      │      │路8號（福 │鐵鉗撬開│        │亥○○│        │
│    │      │      │茂電線電纜│保險櫃、│        │      │        │
│    │      │      │公司）    │抽屜    │        │      │        │
│    │      │      │          │        │        │      │        │
└──┴───┴───┴─────┴────┴────┴───┴────┘
